【裁判字號】    97,抗國,28
【裁判日期】    971009
【裁判案由】    國家賠償
【裁判全文】
臺灣高等法院民事裁定                  97年度抗國字第28號
抗  告  人  甲○○
抗告人因與相對人銓敘部間請求國家賠償事件，對於中華民國97
年8月22日臺灣臺北地方法院97年度國字第29號所為裁定提起抗
告，本院裁定如下：
    主  文
原裁定廢棄。
    理  由
一、按起訴違背民事訴訟法第二百五十三條、第二百六十三條第
    二項之規定，或其訴訟標的為確定判決之效力所及者，法院
    應以裁定駁回之，同法第二百四十九條第一項第七款定有明
    文。倘其訴訟標的非原確定判決之效力所及，即無一事不再
    理原則之適用。
二、本件抗告人起訴主張：伊於民國51年間參加台灣省政府自行
    招考員工甄選錄取後，即依台灣省政府主計處之人事命令任
    職，該處並於同年5月9日將推荐擬任人員資格銓敘送審書及
    附件上報予相對人，此乃形成權；而公務員辭職時公務員身
    份仍予保留，且會（統）計佐理員技術職，亦不因退職而失
    去，因此恢復原職即是恢復原有職等之職務。伊自51年5月
    12日既已符合了主計人員任用條例第8條第3款規定，評定為
    先予試用委任之資格，並分派到台灣省政府主計處，自屬待
    批或待授初任之先予試用公務員；嗣伊（按係83年間）參加
    新店市公所抄錄員取得資格時，即應恢復原薪金待遇。是相
    對人須依法履行資格之認定職責，即認定伊為先予試用委任
    二階十級支俸140元之資格，補足函件之職責，並賠償原薪
    金減去抄錄員薪資之差額的經濟損失，以維權益等語。原裁
    定則以：抗告人本件起訴原因事實與其先前所起訴者即原法
    院95年度國字第30號敗訴確定判決（下稱前案訴訟，曾經本
    院96年度上國字第1號裁定駁回其上訴）均為相同，訴之聲
    明亦僅係請求相對人核算後給付，實質上與前案訴訟之聲明
    並無不同，本件顯為前案訴訟既判力效力之所及，因認抗告
    人之起訴不合法，裁定予以駁回。惟查抗告人本件起訴聲明
    為：「被告即相對人履行（先予任用原告即抗告人為委任二
    階十級支俸140元）資格之認定職責，並補足先予任用委任
    二階十級支俸140元函件，及核算抄錄員與會（統）計員之
    薪資收入借記、貸證，決算後賠償原告經濟損失」。而抗告
    人在前案訴訟之聲明為：「被告即相對人應給付原告新台幣
    （下同）5,010,000元及自起訴狀繕本送達翌日起至清償日
    止，按年息5％計算之利息」。就其請求相對人「履行資格
    之認定職責，並補足先予任用委任二階十級支俸140元函件
    」等項，顯為前案訴訟聲明所未有者，且未表明其請求之法
    律依據，已難謂為前揭確定判決之效力所及。其餘請求「核
    算抄錄員與會（統）計員之薪資收入借記、貸證，決算後賠
    償原告經濟損失」，此部分聲明不僅其計算基礎不明確，其
    請求期間始末亦欠明確；核與前案訴訟聲明被告應給付5,01
    0,000元本息係指4,110,000元（137月薪資）加計900,000元
    （年終獎金），聲明範圍未見一致。原裁定遽認本件聲明範
    圍與前案訴訟之聲明並無不同，為前案訴訟既判力效力之所
    及，容有未洽。抗告論旨指摘原裁定不當，求予廢棄，非無
    理由。應由本院將原裁定廢棄，由原法院依法處理。
三、據上論結，本件抗告為有理由，爰裁定如主文。
中    華    民    國    97    年    10    月    9     日
                    民事第十庭
                        審判長法  官  黃豐澤
                              法  官  蕭艿菁
                              法  官  吳謀焰
正本係照原本作成。
本裁定除以適用法規顯有錯誤為理由，並經本院許可外，不得再
抗告。如提起再抗告，應於收受後10日內委任律師為訴訟代理人
向本院提出再抗告狀。並繳納再抗告費新台幣１千元。
中    華    民    國    97    年    10    月    15    日
                              書記官  鄭淑昀


司法院資訊處製作；財團法人民間司法改革基金會備份。
